臺灣新北地方法院民事判決
111年度重訴字第225號
原      告  臺灣中小企業銀行股份有限公司

法定代理人  林謙浩  
訴訟代理人  王惠銘  
被      告  蕭瑋珉  

            蕭允良  
上列當事人間請求返還消費借貸款事件，經本院於民國111年7月
7日言詞辯論終結，判決如下：
    主  文
被告應連帶給付原告新台幣玖佰肆拾肆萬壹仟參佰柒拾元，及自
民國一一○年十二月二十三日起至清償日止，按週年利百分之一
點九一計算之利息，暨自民國一一一年一月二十四日起至清償日
止，逾期六個月在以內者，按上開利率百分之十，逾期超過六個
月者，按上開利率百分之二十計算之違約金。
訴訟費用由被告連帶負擔。
    事實及理由
壹、程序方面：
    本件被告未於言詞辯論期日到場，核無民事訴訟法第386條
    各款所列情形，爰依原告聲請，由其一造辯論而為判決。
貳、實體方面：
一、原告主張：緣於民國107年10月8日，被告蕭瑋珉（與被告蕭
    允良下合稱被告，單指其一，逕稱姓名）邀同蕭允良為連帶
    保證人，向原告借款新臺幣（下同）10,000,000元，並約定
    借款期間自107年10月23日起至127年10月23日止，週年利息
    依原告定儲利率指數月調整（現為1.08％）加計0.83％，是本
    件週年利率為1.91％，並自實際撥款日起，前兩年按月付息
    ，其後依年金法按月攤還本息，且借款到期或視為全部到期
    時按約定利率計付遲延利息，及其逾期6個月以內者，按上
    開利率10％，逾期超過6個月者，就超過部分另按上開利率20
    ％加付違約金，另約定有任何一宗債務不依約清償本金時，
    得將全部借款視為全部到期（下稱系爭借貸契約），蕭允良
    既為連帶保證人，自應負連帶清償責任。詎料蕭瑋珉自110
    年12月起未依約履行，經原告主張借款視為全部到期，經催
    告及抵銷部分存款後，被告仍置之不理，尚積欠原告本金9,
    441,370元及相關利息、違約金，爰依消費借貸及連帶保證
    法律關係，提起本件訴訟等語。並聲明：被告應連帶給付原
    告9,441,370元，及自110年12月23日起至清償日止，按週年
    利率1.91％之利息計算，暨自111年1月24日起至清償日止，
    逾期6個月在以內者，按上開利率10％，逾期超過6個月者，
    按上開利率20％計算之違約金。
二、被告未於言詞辯論期日到場，亦未提出準備書狀作何聲明或
    陳述。
三、按當事人對於他造主張之事實，於言詞辯論時不爭執者，視
    同自認。但因他項陳述可認為爭執者，不在此限。當事人對
    於他造主張之事實，已於相當時期受合法之通知，而於言詞
    辯論期日不到場，亦未提出準備書狀爭執者，準用第1項之
    規定。但不到場之當事人係依公示送達通知者，不在此限，
    民事訴訟法第280條第1、3項定有明文。經查，於107年10月
    8日蕭瑋珉邀同蕭允良為連帶保證人，而向原告借款10,000,
    000元，約定借款期間為107年10月23日起至127年10月23日
    ，自實際撥款日起，前兩年按月付息，其後依年金法按月攤
    還本息，約定週年利率為1.91％，原告並已撥款，而成立系
    爭借貸契約。詎蕭瑋珉於110年12月起即未依約繳付本息，
    是蕭瑋珉尚積欠原告本金9,441,370元及利息、違約金未為
    清償，且本件兩造約定被告未依約攤還本息時即喪失期限利
    益，借款已全部到期，而蕭允良為上揭借款債務之連帶保證
    人等情，有原告所提出之臺灣中小企業銀行個人貸款綜合契
    約、TBB放款利率歷史資料表、化城分行111年3月10日化成
    字第1118700069、1118700070號函暨回執、客戶帳欠電腦資
    料表、國民身分證影本暨國民身分證領補換資料查詢結果等
    件為證（見本院卷第11至23頁、第25頁、第27至31頁、第33
    頁、第35至41頁），又被告已於相當時期受合法通知，而均
    未於言詞辯論期日到場，亦未提出準備書狀爭執，則依民事
    訴訟法第280條第3項準用第1項之規定，視同對原告主張之
    事實自認，復依原告所提出前開事證，自堪信原告上開主張
    為真實。
四、次按消費借貸契約，借用人應於約定期限內，返還與借用物
    種類、品質、數量相同之物；遲延之債務，以支付金錢為標
    的者，債權人得請求依法定利率計算之遲延利息，但約定利
    率較高者，仍從其約定利率；應付利息之債務，其利率未經
    約定，亦無法律可據者，週年利率為5％，民法第478條前段
    、第233條第1項、第203條分別定有明文。經查，蕭瑋珉向
    原告借款而未依約清償，則依系爭借貸契約之臺灣中小企業
    銀行個人貸款綜合契約第6條第1項之約定，就尚未清償之款
    項，視為全部到期，且依系爭借貸契約之臺灣中小企業銀行
    個人貸款綜合契約第1條第4項、第3條等約定，蕭瑋珉亦負
    有償還利息、違約金之義務，是蕭瑋珉應給付原告如主文1
    項所示之本金及相關利息、違約金自明。從而，原告本件對
    蕭瑋珉請求給付9,441,370元，及自110年12月23日起至清償
    日止，按週年利率1.91％計算之利息，暨自111年1月24日起
    至清償日止，其逾期在6個月以內者，按上開利率10％，逾期
    超過6個月者，按上開利率20％計算之違約金，為有理由，應
    予准許。
五、再按數人負同一債務，明示對於債權人各負全部給付之責任
    者，為連帶債務；連帶債務之債權人，得對於債務人中之一
    人或數人或其全體，同時或先後請求全部或一部之給付，且
    連帶債務未全部履行前，全體債務人仍負連帶責任，民法第
    272條第1項、第273條第1項及第2項亦有明定。又保證債務
    之所謂連帶，係指保證人與主債務人負同一債務，對於債權
    人各負全部給付之責任者而言，此就民法第272條第1項規定
    連帶債務之文義觀之甚明（最高法院45年台上字第1426號判
    例意旨可資參照）。經查，蕭允良為蕭瑋珉上開借款債務之
    連帶保證人，揆諸前揭說明，蕭允良自應與主債務人蕭瑋珉
    負同一債務，對於前開屆期未獲清償之債務，應與蕭瑋珉負
    連帶清償責任自明。
六、綜上所述，原告依消費借貸及連帶保證之法律關係，請求被
    告應連帶給付原告9,441,370元，及自110年12月23日起至清
    償日止，按週年利率1.91％計算之利息，暨自111年1月24日
    起至清償日止，其逾期在6個月以內者，按上開利率10％，逾
    期超過6個月者，按上開利率20％計算之違約金，為有理由，
    應予准許。
七、本件事證已臻明確，原告其餘主張與攻擊防禦方法及所提證
    據，經審酌後認與本件判決之結果不生影響，爰不另一一論
    述，併此敘明。
八、訴訟費用負擔之依據：民事訴訟法第85條第2項。　　
中　　華　　民　　國　　111 　年　　7 　　月　　14　　日
                  民事第五庭  法　官　黃乃瑩
如對本判決上訴，須於判決送達後20日內向本院提出上訴狀。如
委任律師提起上訴者，應一併繳納上訴審裁判費。　　　　　　
以上正本係照原本作成。
中　　華　　民　　國　　111 　年　　7 　　月　　14　　日
                              書記官　許宸和